---
output:
  github_document:
    html_preview: false
---

```{r, include = FALSE}
knitr::opts_chunk$set(
  collapse = TRUE,
  comment = "#>",
  fig.path = "man/figures/README-",
  fig.width = 8,
  fig.height = 5,
  dpi = 150,
  out.width = "100%",
  message = FALSE,
  warning = FALSE
)

ustabilizuj_klasy_html <- function(html, prefix) {
  klasy <- unique(unlist(regmatches(html, gregexpr("cl-[A-Za-z0-9]+", html))))
  for (i in seq_along(klasy)) {
    html <- gsub(klasy[[i]], sprintf("%s-%02d", prefix, i), html, fixed = TRUE)
  }
  html
}

renderuj_tabele_apa <- function(x, tytul = NULL, id) {
  tabela <- if (is.null(tytul)) {
    tabela_apa(x)
  } else {
    tabela_apa(x, tytul = tytul)
  }

  html <- htmltools::renderTags(flextable::htmltools_value(tabela))$html
  html <- ustabilizuj_klasy_html(html, paste0("apa-", id))

  knitr::asis_output(
    html
  )
}
```

# ErasmusMobilityR

**ErasmusMobilityR** to kompleksowe narzędzie analityczne przeznaczone do Wielokryterialnej Analizy
Decyzyjnej (MCDA) w środowisku rozmytym. Pakiet został zaprojektowany z myślą o ewaluacji
i rankingu uczelni partnerskich w ramach programu Erasmus+.

Umożliwia pełną ścieżkę badawczą: od agregacji surowych ankiet studenckich, przez wyznaczanie
wag metodą **BWM (Best-Worst Method)**, aż po zaawansowane rankingi metodami
**Fuzzy TOPSIS, Fuzzy VIKOR i Fuzzy WASPAS**, zwieńczone autorskim **Meta-Rankingiem**.

## Instalacja

Najwygodniej zainstalować wersję deweloperską razem z zależnościami potrzebnymi do poradnika
i renderowania tabel:

``` r
install.packages("remotes")

remotes::install_github(
  "nikolaw11/ErasmusMobilityR",
  dependencies = TRUE,
  build_vignettes = TRUE
)
```

Po instalacji pełny poradnik można otworzyć poleceniem:

``` r
browseVignettes("ErasmusMobilityR")
vignette("poradnik_mcda", package = "ErasmusMobilityR")
```

## Szybki start

Poniższy przykład jest renderowany automatycznie z `README.Rmd`, dlatego tabele i wykresy
w README na GitHubie są aktualizowane razem z kodem pakietu.

```{r workflow}
library(ErasmusMobilityR)

data("mcda_dane_surowe")

skladnia_modelu_erasmus <- "
  Finanse      =~ wysokosc_stypendium + koszty_zycia_mies;
  Jakosc       =~ ranking_uczelni + kompatybilnosc_prog + ocena_biura_erasmus + jakosc_wykladowcow + dostepnosc_akademik;
  Zadowolenie  =~ satysfakcja_program + spolecznosc_int;
  Miasto       =~ odleglosc_od_macierzystej + bezpieczenstwo_miasta + atrakcyjnosc_miasta
"

rozmyta_macierz <- zbuduj_macierz_rozmyta(
  dane = mcda_dane_surowe,
  skladnia = skladnia_modelu_erasmus,
  kolumna_uczelni = "Uczelnia"
)

kryteria_erasmus <- c("Finanse", "Jakosc", "Zadowolenie", "Miasto")
kierunki_erasmus <- rep("max", length(kryteria_erasmus))
ankieta_best_to_others <- c(1, 2, 3, 8)
ankieta_others_to_worst <- c(8, 4, 2, 1)

wyniki_topsis <- wyznacz_ranking_topsis(
  rozmyta_macierz_decyzyjna = rozmyta_macierz,
  kierunki_kryteriow = kierunki_erasmus,
  nazwy_kryteriow_bwm = kryteria_erasmus,
  bwm_najlepsze = ankieta_best_to_others,
  bwm_najgorsze = ankieta_others_to_worst
)

wyniki_vikor <- wyznacz_ranking_vikor(
  rozmyta_macierz_decyzyjna = rozmyta_macierz,
  kierunki_kryteriow = kierunki_erasmus,
  nazwy_kryteriow_bwm = kryteria_erasmus,
  bwm_najlepsze = ankieta_best_to_others,
  bwm_najgorsze = ankieta_others_to_worst
)

wyniki_waspas <- wyznacz_ranking_waspas(
  rozmyta_macierz_decyzyjna = rozmyta_macierz,
  kierunki_kryteriow = kierunki_erasmus,
  nazwy_kryteriow_bwm = kryteria_erasmus,
  bwm_najlepsze = ankieta_best_to_others,
  bwm_najgorsze = ankieta_others_to_worst
)

meta_wynik <- wyznacz_meta_ranking_erasmus(
  rozmyta_macierz_decyzyjna = rozmyta_macierz,
  kierunki_kryteriow = kierunki_erasmus,
  nazwy_kryteriow_bwm = kryteria_erasmus,
  bwm_najlepsze = ankieta_best_to_others,
  bwm_najgorsze = ankieta_others_to_worst
)

print(meta_wynik$porownanie)
```

## Tabele APA

Tabele poniżej są tworzone funkcją `tabela_apa()` i osadzane w README jako HTML.

```{r apa-topsis, echo = FALSE, results = "asis"}
renderuj_tabele_apa(wyniki_topsis, id = "topsis")
```

```{r apa-vikor, echo = FALSE, results = "asis"}
renderuj_tabele_apa(wyniki_vikor, id = "vikor")
```

```{r apa-waspas, echo = FALSE, results = "asis"}
renderuj_tabele_apa(wyniki_waspas, id = "waspas")
```

```{r apa-meta, echo = FALSE, results = "asis"}
renderuj_tabele_apa(meta_wynik, id = "meta")
```

## Wizualizacja

Wykresy są generowane podczas renderowania README, więc pliki PNG w `man/figures/`
nie wymagają ręcznego odświeżania.

```{r plot-topsis, echo = FALSE}
set.seed(20260513)
plot(wyniki_topsis)
```

```{r plot-vikor, echo = FALSE}
set.seed(20260513)
plot(wyniki_vikor)
```

```{r plot-waspas, echo = FALSE}
set.seed(20260513)
plot(wyniki_waspas)
```

## Synchronizacja dokumentacji

Lokalnie README i vignette można odtworzyć jednym poleceniem:

``` bash
Rscript tools/render-docs.R
```

Ten sam krok działa w GitHub Actions. Workflow renderuje `README.Rmd`, buduje vignette
oraz sprawdza, czy `README.md` i pliki `man/figures/README-*.png` są zsynchronizowane.
