---
output: github_document
---

```{r, include = FALSE}
knitr::opts_chunk$set(
  collapse = TRUE,
  comment = "#>",
  fig.path = "man/figures/README-",
  out.width = "100%"
)
```

# ErasmusMobilityR

**ErasmusMobilityR** to kompleksowe narzędzie analityczne przeznaczone do Wielokryterialnej Analizy
Decyzyjnej (MCDA) w środowisku rozmytym. Pakiet został zaprojektowany z myślą o ewaluacji
i rankingu uczelni partnerskich w ramach programu Erasmus+. 

Umożliwia pełną ścieżkę badawczą: od agregacji surowych ankiet studenckich, przez wyznaczanie
obiektywnych wag metodą **BWM (Best-Worst Method)**, aż po zaawansowane rankingi metodami
**Fuzzy TOPSIS, Fuzzy VIKOR i Fuzzy WASPAS**, zwieńczone autorskim **Meta-Rankingiem** (Konsensusem).

## Instalacja

Możesz zainstalować wersję deweloperską z serwisu GitHub:

``` r
# install.packages("devtools")
devtools::install_github("nikolaw11/ErasmusMobilityR")
```
## Szybki Start

Oto podstawowy przykład użycia pakietu z wykorzystaniem wbudowanych danych ankietowych.

```{r example}
library(ErasmusMobilityR)

# 1. Wczytanie wbudowanych danych
data("mcda_dane_surowe")

# 2. Definicja modelu badawczego
skladnia_modelu <- "
  Finanse      =~ wysokosc_stypendium + koszty_zycia_mies;
  Jakosc       =~ ranking_uczelni + kompatybilnosc_prog + ocena_biura_erasmus + jakosc_wykladowcow + dostepnosc_akademik;
  Zadowolenie  =~ satysfakcja_program + spolecznosc_int;
  Miasto       =~ odleglosc_od_macierzystej + bezpieczenstwo_miasta + atrakcyjnosc_miasta
"

# 3. Zbudowanie rozmytej macierzy decyzyjnej (Fuzzification)
rozmyta_macierz <- zbuduj_macierz_rozmyta(
  dane = mcda_dane_surowe, 
  skladnia = skladnia_modelu, 
  kolumna_uczelni = "Uczelnia"
)

# 4. Obliczenie ostatecznego Meta-Rankingu (uruchamia TOPSIS, VIKOR i WASPAS w tle)
# Wagi wyliczane są tu w pełni automatycznie metodą Entropii Shannona
wynik_konsensusu <- wyznacz_meta_ranking_erasmus(
  rozmyta_macierz_decyzyjna = rozmyta_macierz, 
  kierunki_kryteriow = c("max", "max", "max", "max")
)

# 5. Wyświetlenie ostatecznych wyników
print(wynik_konsensusu$porownanie)
```

## Wizualizacja (Wykresy/Mapy Strategiczne)

Pakiet posiada wbudowany silnik graficzny oparty na `ggplot2`. Wywołanie standardowej funkcji `plot()` automatycznie generuje mapę decyzyjną dostosowaną do użytej metody.

```{r plot, fig.width=8, fig.height=5}
# Wyliczamy wynik pojedynczej metody, aby wygenerować jej dedykowaną mapę
wynik_topsis <- wyznacz_ranking_topsis(
  rozmyta_macierz_decyzyjna = rozmyta_macierz, 
  kierunki_kryteriow = c("max", "max", "max", "max"),
  nazwy_kryteriow_bwm = c("Finanse", "Jakosc", "Zadowolenie", "Miasto"),
  bwm_najlepsze = c(1, 2, 3, 8),
  bwm_najgorsze = c(8, 4, 2, 1)
)

plot(wynik_topsis)
```

Więcej szczegółów, w tym korzystanie z zaawansowanej metody wag Best-Worst (BWM) oraz pełny Meta-Ranking, znajdziesz w samouczku pakietu (Vignette).

