---
output:
  github_document:
    html_preview: false 
---

```{r, include = FALSE}
knitr::opts_chunk$set(
  collapse = TRUE,
  comment = "#>",
  fig.path = "man/figures/README-",
  fig.width = 8,
  fig.height = 5,
  dpi = 150,
  out.width = "100%",
  message = FALSE,
  warning = FALSE
)

renderuj_tabele_github <- function(df, numer, tytul, uwaga, align = NULL) {
  tabela <- knitr::kable(
    df,
    format = "pipe",
    align = align %||% c("l", rep("r", ncol(df) - 1))
  )

  knitr::asis_output(paste0(
    "**Tabela ", numer, ". ", tytul, "**\n\n",
    paste(tabela, collapse = "\n"),
    "\n\n*Uwaga. ", uwaga, "*\n"
  ))
}

`%||%` <- function(x, y) {
  if (is.null(x)) y else x
}
```

# ErasmusMobilityR

**ErasmusMobilityR** to kompleksowe narzędzie analityczne przeznaczone do Wielokryterialnej Analizy
Decyzyjnej (MCDA) w środowisku rozmytym. Pakiet został zaprojektowany z myślą o ewaluacji
i rankingu uczelni partnerskich w ramach programu Erasmus+.

Umożliwia pełną ścieżkę badawczą: od agregacji surowych ankiet studenckich, przez wyznaczanie
wag metodą **BWM (Best-Worst Method)**, aż po zaawansowane rankingi metodami
**Fuzzy TOPSIS, Fuzzy VIKOR i Fuzzy WASPAS**, zwieńczone autorskim **Meta-Rankingiem**.

## Instalacja

Najwygodniej zainstalować wersję deweloperską razem z zależnościami potrzebnymi do poradnika
i renderowania tabel:

``` r
install.packages("remotes")

remotes::install_github(
  "nikolaw11/ErasmusMobilityR",
  dependencies = TRUE,
  build_vignettes = TRUE
)
```

Po instalacji pełny poradnik można otworzyć poleceniem:

``` r
browseVignettes("ErasmusMobilityR")
vignette("poradnik_mcda", package = "ErasmusMobilityR")
```

## Szybki start

Poniższy przykład jest renderowany automatycznie z `README.Rmd`, dlatego tabele i wykresy
w README na GitHubie są aktualizowane razem z kodem pakietu.

```{r workflow}
library(ErasmusMobilityR)

data("mcda_dane_surowe")

skladnia_modelu_erasmus <- "
  Finanse      =~ wysokosc_stypendium + koszty_zycia_mies;
  Jakosc       =~ ranking_uczelni + kompatybilnosc_prog + ocena_biura_erasmus + jakosc_wykladowcow + dostepnosc_akademik;
  Zadowolenie  =~ satysfakcja_program + spolecznosc_int;
  Miasto       =~ odleglosc_od_macierzystej + bezpieczenstwo_miasta + atrakcyjnosc_miasta
"

rozmyta_macierz <- zbuduj_macierz_rozmyta(
  dane = mcda_dane_surowe,
  skladnia = skladnia_modelu_erasmus,
  kolumna_uczelni = "Uczelnia"
)

kryteria_erasmus <- c("Finanse", "Jakosc", "Zadowolenie", "Miasto")
kierunki_erasmus <- rep("max", length(kryteria_erasmus))
ankieta_best_to_others <- c(1, 2, 3, 8)
ankieta_others_to_worst <- c(8, 4, 2, 1)

wyniki_topsis <- wyznacz_ranking_topsis(
  rozmyta_macierz_decyzyjna = rozmyta_macierz,
  kierunki_kryteriow = kierunki_erasmus,
  nazwy_kryteriow_bwm = kryteria_erasmus,
  bwm_najlepsze = ankieta_best_to_others,
  bwm_najgorsze = ankieta_others_to_worst
)

wyniki_vikor <- wyznacz_ranking_vikor(
  rozmyta_macierz_decyzyjna = rozmyta_macierz,
  kierunki_kryteriow = kierunki_erasmus,
  nazwy_kryteriow_bwm = kryteria_erasmus,
  bwm_najlepsze = ankieta_best_to_others,
  bwm_najgorsze = ankieta_others_to_worst
)

wyniki_waspas <- wyznacz_ranking_waspas(
  rozmyta_macierz_decyzyjna = rozmyta_macierz,
  kierunki_kryteriow = kierunki_erasmus,
  nazwy_kryteriow_bwm = kryteria_erasmus,
  bwm_najlepsze = ankieta_best_to_others,
  bwm_najgorsze = ankieta_others_to_worst
)

meta_wynik <- wyznacz_meta_ranking_erasmus(
  rozmyta_macierz_decyzyjna = rozmyta_macierz,
  kierunki_kryteriow = kierunki_erasmus,
  nazwy_kryteriow_bwm = kryteria_erasmus,
  bwm_najlepsze = ankieta_best_to_others,
  bwm_najgorsze = ankieta_others_to_worst
)

print(meta_wynik$porownanie)
```

## Tabele APA

Tabele poniżej są renderowane w formacie Markdown zgodnym z GitHubem. Pełne tabele
`tabela_apa()` w formacie HTML/Word są dostępne w vignette pakietu.

```{r apa-topsis, echo = FALSE, results = "asis"}
df_topsis <- wyniki_topsis$ranking
names(df_topsis) <- c(
  "Uczelnia Partnerska",
  "D+",
  "D-",
  "CC",
  "Pozycja"
)
df_topsis[, c("D+", "D-")] <- round(df_topsis[, c("D+", "D-")], 3)
df_topsis$CC <- round(df_topsis$CC, 4)

renderuj_tabele_github(
  df_topsis,
  numer = 1,
  tytul = "Wyniki metody Fuzzy TOPSIS",
  uwaga = "CC oznacza współczynnik bliskości. Im wyższa wartość, tym lepsza alternatywa."
)
```

```{r apa-vikor, echo = FALSE, results = "asis"}
df_vikor <- wyniki_vikor$ranking
names(df_vikor) <- c(
  "Uczelnia Partnerska",
  "S",
  "R",
  "Q",
  "Pozycja"
)
df_vikor[, c("S", "R")] <- round(df_vikor[, c("S", "R")], 3)
df_vikor$Q <- round(df_vikor$Q, 4)

renderuj_tabele_github(
  df_vikor,
  numer = 2,
  tytul = "Wyniki metody Fuzzy VIKOR",
  uwaga = "S opisuje użyteczność grupową, R indywidualny żal, a Q indeks kompromisu. Niższe Q oznacza lepszą pozycję."
)
```

```{r apa-waspas, echo = FALSE, results = "asis"}
df_waspas <- wyniki_waspas$ranking
names(df_waspas) <- c(
  "Uczelnia Partnerska",
  "WSM",
  "WPM",
  "Q WASPAS",
  "Pozycja"
)
df_waspas[, c("WSM", "WPM")] <- round(df_waspas[, c("WSM", "WPM")], 3)
df_waspas$`Q WASPAS` <- round(df_waspas$`Q WASPAS`, 4)

renderuj_tabele_github(
  df_waspas,
  numer = 3,
  tytul = "Wyniki metody Fuzzy WASPAS",
  uwaga = "WASPAS łączy model sumaryczny WSM i iloczynowy WPM w jeden wskaźnik użyteczności."
)
```

```{r apa-meta, echo = FALSE, results = "asis"}
df_meta <- meta_wynik$porownanie
names(df_meta) <- c(
  "Uczelnia Partnerska",
  "TOPSIS",
  "VIKOR",
  "WASPAS",
  "Borda",
  "Dominacja",
  "Konsensus RA"
)

renderuj_tabele_github(
  df_meta,
  numer = 4,
  tytul = "Ostateczny Meta-Ranking Uczelni",
  uwaga = "Tabela zestawia rangi z trzech metod oraz trzy sposoby agregacji wyniku końcowego."
)
```

## Wizualizacja

Wykresy są generowane podczas renderowania README, więc pliki PNG w `man/figures/`
nie wymagają ręcznego odświeżania.

```{r plot-topsis, echo = FALSE}
set.seed(20260513)
plot(wyniki_topsis)
```

```{r plot-vikor, echo = FALSE}
set.seed(20260513)
plot(wyniki_vikor)
```

```{r plot-waspas, echo = FALSE}
set.seed(20260513)
plot(wyniki_waspas)
```

## Synchronizacja dokumentacji

Lokalnie README i vignette można odtworzyć jednym poleceniem:

``` bash
Rscript tools/render-docs.R
```

Ten sam krok działa w GitHub Actions. Workflow renderuje `README.Rmd`, buduje vignette
oraz sprawdza, czy `README.md` i pliki `man/figures/README-*.png` są zsynchronizowane.
