---
title: "Pełny proces analizy: Od danych do rankingu"
output: rmarkdown::html_vignette
vignette: >
  %\VignetteIndexEntry{Pełny proces analizy: Od danych do rankingu}
  %\VignetteEngine{knitr::rmarkdown}
  %\VignetteEncoding{UTF-8}
---

```{r, include = FALSE}
knitr::opts_chunk$set(
  collapse = TRUE,
  comment = "#>"
)
```

## Wprowadzenie do pakietu ErasmusMobilityR
Pakiet ten służy do wielokryterialnej analizy (MCDA) uczelni partnerskich w programie Erasmus+. Proces opiera się na logice rozmytej (Fuzzy Logic), metodzie wag BWM oraz trzech algorytmach decyzyjnych (TOPSIS, VIKOR, WASPAS), które na końcu są agregowane do jednego, stabilnego Meta-Rankingu.

Zaczynamy od załadowania pakietu:

```{r setup}
library(ErasmusMobilityR)
```

### 1. Wczytanie wbudowanych danych ankietowych
Korzystamy z wbudowanego w pakiet zbioru danych mcda_dane_surowe. Niektóre zmienne (koszty życia, odległość, ranking uczelni) zostały odwrócone na zyski. Pozwala to na zachowanie logiki - im niższe będą wartości tych zmiennych, tym lepiej dla studenta.

```{r data}
data("mcda_dane_surowe")
head(mcda_dane_surowe)

```

### 2. Definicja Modelu Badawczego (Składnia)
Grupujemy 12 pytań z ankiet w 4 główne kryteria oceny uczelni. Znak `=~` oznacza "składa się z".

```{r syntax}
skladnia_modelu_erasmus <- "
  Finanse      =~ wysokosc_stypendium + koszty_zycia_mies;
  Jakosc       =~ ranking_uczelni + kompatybilnosc_prog + ocena_biura_erasmus + jakosc_wykladowcow + dostepnosc_akademik;
  Zadowolenie  =~ satysfakcja_program + spolecznosc_int;
  Miasto       =~ odleglosc_od_macierzystej + bezpieczenstwo_miasta + atrakcyjnosc_miasta
"
```

### 3. Przetwarzanie i Rozmywanie danych (Fuzzifier)
Funkcja zbuduj_macierz_rozmyta automatycznie skaluje dane do przedziału 1-9 i zamienia je na trójkątne liczby rozmyte (TFN).

```{r fuzzify}
rozmyta_macierz_decyzyjna <- zbuduj_macierz_rozmyta(
  dane = mcda_dane_surowe, 
  skladnia = skladnia_modelu_erasmus, 
  kolumna_uczelni = "Uczelnia"
)

kierunki_erasmus <- c("max", "max", "max", "max")
kryteria_erasmus <- c("Finanse", "Jakosc", "Zadowolenie", "Miasto")
```

### 4. Wyznaczanie wag metodą BWM (Best-Worst Method)
Pytamy studentów w ankietach o relacje między najlepszym a najgorszym kryterium, a wbudowany Solver LP wylicza optymalne wagi minimalizując błąd logiki.
* Najlepsze: Finanse (poz. 1)
* Najgorsze: Miasto (poz. 4)

```{r bwm}
ankieta_best_to_others <- c(1, 2, 3, 8)
ankieta_others_to_worst <- c(8, 4, 2, 1)

wyniki_bwm <- wyznacz_wagi_kryteriow_bwm(
  nazwy_kryteriow = kryteria_erasmus,
  najwazniejszy_vs_reszta = ankieta_best_to_others,
  reszta_vs_najmniej_wazny = ankieta_others_to_worst
)

print(round(wyniki_bwm$obliczone_wagi, 3))
print(paste("Wskaźnik Spójności CR:", round(wyniki_bwm$wskaznik_spojnosci_cr, 3)))
```

### 5. Analiza decyzyjna (TOPSIS, VIKOR, WASPAS)
Uruchamiamy metody. Pakiet automatycznie policzy wagi z parametrów BWM. Ponieważ odwróciliśmy zmienne kosztowe na etapie przygotowania danych, wszystkie kryteria mają teraz typ stymulanty (max).

```{r decision analysis}
kierunki_erasmus <- c("max", "max", "max", "max")

wyniki_topsis <- wyznacz_ranking_topsis(
  rozmyta_macierz_decyzyjna = rozmyta_macierz_decyzyjna,
  kierunki_kryteriow = kierunki_erasmus,
  nazwy_kryteriow_bwm = kryteria_erasmus,
  bwm_najlepsze = ankieta_best_to_others,
  bwm_najgorsze = ankieta_others_to_worst
)

wyniki_vikor <- wyznacz_ranking_vikor(
  rozmyta_macierz_decyzyjna = rozmyta_macierz_decyzyjna,
  kierunki_kryteriow = kierunki_erasmus,
  nazwy_kryteriow_bwm = kryteria_erasmus,
  bwm_najlepsze = ankieta_best_to_others,
  bwm_najgorsze = ankieta_others_to_worst
)

wyniki_waspas <- wyznacz_ranking_waspas(
  rozmyta_macierz_decyzyjna = rozmyta_macierz_decyzyjna,
  kierunki_kryteriow = kierunki_erasmus,
  nazwy_kryteriow_bwm = kryteria_erasmus,
  bwm_najlepsze = ankieta_best_to_others,
  bwm_najgorsze = ankieta_others_to_worst
)

knitr::kable(wyniki_topsis$ranking)
```

### 6. Wizualizacja (Wykresy/Mapy Strategiczne)
Generujemy mapy strategiczne.

```{r visualization, fig.width=8, fig.height=5}
plot(wyniki_topsis)
plot(wyniki_vikor)
plot(wyniki_waspas)
```

### 7. Meta-ranking (Konsensus)
Agregujemy wyniki wszystkich trzech metod, aby uzyskać ostateczną decyzję.

```{r metaranking}
meta_wynik <- wyznacz_meta_ranking_erasmus(
  rozmyta_macierz_decyzyjna = rozmyta_macierz_decyzyjna,
  kierunki_kryteriow = kierunki_erasmus,
  nazwy_kryteriow_bwm = kryteria_erasmus,
  bwm_najlepsze = ankieta_best_to_others,
  bwm_najgorsze = ankieta_others_to_worst
)

knitr::kable(meta_wynik$porownanie, caption = "Ostateczny Ranking Uczelni (Konsensus z 3 metod)")
```

